臺灣花蓮地方法院刑事判決
111年度訴字第10號
公  訴  人  臺灣花蓮地方檢察署檢察官
被      告  林田富


            林念逸


上列被告因違反廢棄物清理法案件，經檢察官提起公訴（110年
度偵字第4133號），被告於準備程序中就被訴之事實為有罪之陳
述，檢察官聲請改依協商程序而為判決，本院裁定進行認罪協商
程序，判決如下：
    主  文
林田富犯廢棄物清理法第四十六條第四款之非法清理廢棄物罪，
處有期徒刑陸月，如易科罰金，以新臺幣壹仟元折算壹日。又共
同犯廢棄物清理法第四十六條第四款之非法清理廢棄物罪，處有
期徒刑陸月，如易科罰金，以新臺幣壹仟元折算壹日。未扣案之
犯罪所得新臺幣柒仟元沒收，於全部或一部不能沒收或不宜執行
沒收時，追徵其價額。應執行有期徒刑玖月，如易科罰金，以新
臺幣壹仟元折算壹日。緩刑參年，並應於判決確定之翌日起壹年
內向公庫支付新臺幣參萬元。
林念逸共同犯廢棄物清理法第四十六條第四款之非法清理廢棄物
罪，處有期徒刑陸月，如易科罰金，以新臺幣壹仟元折算壹日。
未扣案之犯罪所得新臺幣貳仟元沒收，於全部或一部不能沒收或
不宜執行沒收時，追徵其價額。緩刑參年，並應於判決確定之翌
日起壹年內向公庫支付新臺幣參萬元。
　　犯罪事實及理由
一、本件犯罪事實、證據及應適用法條，除更正及補充以下部分
    外，餘均引用檢察官起訴書之記載（如附件）：
　㈠於犯罪事實欄一第1行「受僱於林田富」後補充「林田富明知
    未經主管機關許可，不得提供土地回填、堆置廢棄物，其與
    林念逸」。
　㈡刪除犯罪事實欄一第4至6行「竟基於…處理許可文件，」。
　㈢於犯罪事實欄一第6行「林田富」後補充「竟基於提供土地堆
    置廢棄物及非法清理廢棄物之犯意，」。
　㈣將犯罪事實欄一第8行「事業廢棄物」補充為「一般事業廢棄
    物」。
　㈤將犯罪事實欄一第12行「竟共同基於犯意聯絡」補充為「林
    田富基於提供土地堆置廢棄物之犯意，並與林念逸共同基於
    非法清理廢棄物之犯意聯絡」。
  ㈥將犯罪事實欄一第15行「事業廢棄物」補充為「一般事業廢
    棄物」。
　㈦證據部分補充「被告林田富、林念逸於本院準備程序及協商
    程序之自白」。
　㈧證據並所犯法條欄所載「廢棄物清理法第46條第1項」均更正
    為「廢棄物清理法第46條」。
二、本件經檢察官與被告於審判外達成協商之合意且被告已認罪
    ，其合意內容如判決主文所示。查上開協商合意並無刑事訴
    訟法第455條之4第1項所列情形之一，檢察官聲請改依協商
    程序而為判決，本院爰不經言詞辯論，於協商合意範圍內為
    協商判決。
三、應適用之法條：刑事訴訟法第455條之2第1項、第455條之4
    第2項、第455條之8、第454條第2項（依判決精簡原則，僅
    記載程序法條文）。
四、附記事項：
　　檢察官於協商程序中陳稱：考量被告2人犯行輕微，且已將
    廢棄物清除，協商後以刑法第59條規定減輕其刑等語，是本
    院認本案檢察官與被告之協商內容尚無違法或不當，亦無不
    得為協商判決之消極事由或違反罪刑相當原則之虞，依刑事
    訴訟法第455條之4第2項規定，即應於協商合意範圍內為判
    決。
五、本判決除有刑事訴訟法第455條之4第1項第1款於本訊問程序
    終結前，被告撤銷協商合意或檢察官撤回協商聲請者；第2
    款被告協商之意思非出於自由意志者；第4款被告所犯之罪
    非第455條之2第1項所定得以聲請協商判決者；第6款被告有
    其他較重之裁判上一罪之犯罪事實者；第7款法院認應諭知
    免刑或免訴、不受理者情形之一，及違反同條第2項「法院
    應於協商合意範圍內為判決；法院為協商判決所科之刑，以
    宣告緩刑或2年以下有期徒刑、拘役或罰金為限」之規定者
    外，不得上訴。
六、如有上開可得上訴情形，應於收受判決送達後20日內向本院
    提出上訴書狀（應敘述具體理由並附繕本）。上訴書狀如未
    敘述理由，應於上訴期間屆滿後20日內補提理由書於本院。
本案經檢察官戴瑞麒提起公訴，檢察官蕭百麟到庭執行職務。
中　　華　　民　　國　　111 　年　　6 　　月　　1 　　日
　　　　　　　　　刑事第五庭  法　官　  施孟弦
以上正本證明與原本無異。
本件不得上訴。但有刑事訴訟法第455條之4第1項第1款、第2款
、第4款、第6款、第7款所定情形，或協商判決違反同條第2項之
規定者，應於收受送達後20日內向本院提出上訴書狀，並應敘述
具體理由；如未敘述上訴理由者，應於上訴期間屆滿後20日內向
本院補提理由書（均須按他造當事人之人數附繕本）「切勿逕送
上級法院」。
因疫情而遲誤不變期間，得向法院聲請回復原狀。
中　　華　　民　　國　　111 　年　　6 　　月　　2 　　日

                              書記官    張瑋庭
附錄本案論罪科刑法條全文：
廢棄物清理法第46條            
有下列情形之一者，處一年以上五年以下有期徒刑，得併科新臺
幣一千五百萬元以下罰金：
一、任意棄置有害事業廢棄物。
二、事業負責人或相關人員未依本法規定之方式貯存、清除、處
    理或再利用廢棄物，致污染環境。
三、未經主管機關許可，提供土地回填、堆置廢棄物。
四、未依第四十一條第一項規定領有廢棄物清除、處理許可文件
    ，從事廢棄物貯存、清除、處理，或未依廢棄物清除、處理
    許可文件內容貯存、清除、處理廢棄物。
五、執行機關之人員委託未取得許可文件之業者，清除、處理一
    般廢棄物者；或明知受託人非法清除、處理而仍委託。
六、公民營廢棄物處理機構負責人或相關人員、或執行機關之人
    員未處理廢棄物，開具虛偽證明。